臺灣臺中地方法院民事裁定             
111年度司繼字第64號
聲  請  人  臺中市政府地方稅務局

法定代理人   沈政安  


受  選任人  周永康地政士 

上列聲請人聲請為被繼承人李大德改任遺產管理人事件，本院裁
定如下：
    主      文
一、改任周永康地政士為被繼承人李大德之遺產管理人。
二、聲請程序費用由被繼承人李大德之遺產負擔。
    理      由
一、按繼承開始時，繼承人有無不明，而無親屬會議或親屬會議
    未於一個月內選定遺產管理人者，利害關係人得聲請法院選
    任遺產管理人；又先順序繼承人均拋棄其繼承時由次順序之
    繼承人繼承，其次順序繼承人有無不明或第四順序之繼承人
    均拋棄其繼承者，準用關於無人承認繼承之規定，民法第11
    78條第2項、第1176條第6項分別定有明文。
二、本件聲請意旨略以：聲請人與被繼承人李大德（男、民國00
    年0月00日生、身分證統一編號：Z000000000號、生前最後
    住所：臺中市○區○○街0號）間有稅捐債務關係，被繼承人李
    大德於97年2月12日死亡，且尚遺有繼承其母邱華之財產可
    供執行，雖前經本院於105年5月5日以105年度司繼字第991
    號選任遺產管理人事件，選任劉錦珍地政士為遺產管理人，
    復於105年6月20日以105年度司繼字第1460號辭任遺產管理
    人事件，裁定選任古千祥地政士為遺產管理人在案，經查古
    千祥於108年7月28日死亡，爰依法聲請改任被繼承人李大德
    遺產管理人以利程序進行等語。
三、經查：
（一）聲請人主張之事實，業據提出欠稅查詢情形表、被繼承人
      之除戶戶籍資料、全國財產稅總歸戶財產查詢清單、古千
      祥地政士個人基本資料等件為證。並依職權調閱本院105
      年度司繼字第1460號辭任遺產管理人、105年度司繼字第9
      91號選任遺產管理人卷宗核閱無訛，是依上開規定，本件
      聲請人之聲請為有理由，應予准許。
（二）另經本院函詢社團法人臺中市地政士公會徵詢其所屬會員
      有無意願擔任本件遺產管理人，經該公會回函推薦周永康
      地政士擔任本件遺產管理人。茲審酌周永康地政士為執業
      地政士（男、事務所設：臺中市○○區○○路0段00號），非
      但具有專業知識及能力，且與被繼承人所遺遺產間無利害
      關係，若由其擔任本事件之遺產管理人，定能秉持其專業
      倫理擔當此具公益性質之職務，並順利達成管理保存及清
      算遺產之任務。執此，本院認為由周永康地政士擔任被繼
      承人之遺產管理人，應屬妥適，爰改任之。
四、依家事事件法第127條第4項規定，裁定如主文。
中　　華　　民　　國　　111 　年　　2 　　月　　14　　日
                  家事法庭  司法事務官　陳湘茹
以上正本係照原本作成。
如不服本件裁定，得於裁定書送達之翌日起10日內，以書狀敘述
理由，向本庭提起抗告，並應繳納抗告費新台幣1000元。  
中　　華　　民　　國　　111 　年　　2 　　月　　14　　日
                                書記官　陳綉燕